臺北高等行政法院裁定
111年度交上字第33號
上  訴  人  方崑鑫                                   
被 上訴 人  交通部公路總局新竹區監理所

代  表  人  吳季娟（所長）

上列當事人間交通裁決事件，上訴人對於中華民國110年12月23
日臺灣新竹地方法院110年度交字第204號行政訴訟判決，提起上
訴，本院裁定如下：
　　主  文
上訴駁回。
上訴審訴訟費用新臺幣柒佰伍拾元由上訴人負擔。
　　理  由
一、按對於交通裁決事件之判決提起上訴，非以其違背法令為理
    由，不得為之，且應於上訴理由中表明原判決所違背之法令
    及其具體內容之事由，或表明依訴訟資料可認為原判決有違
    背法令之具體事實之事由，行政訴訟法第237條之9第2項準
    用第235條第2項及第236條之1規定甚明。是對於地方法院交
    通裁決事件之判決上訴，非以其違背法令，且於上訴理由中
    表明上開事由之一者，即屬不應准許，自應認為不合法而駁
    回之。又依同法第237條之9第2項準用第236條之2第3項、第
    243條第1項規定，判決不適用法規或適用不當者，為違背法
    令；而判決有第243條第2項所列各款情形之一者，為當然違
    背法令。故當事人對於地方法院交通裁決事件之判決上訴，
    如依行政訴訟法第237條之9第2項準用第236條之2第3項、第
    243條第1項規定，以判決有不適用法規或適用不當為理由時
    ，其上訴狀或理由書應表明原判決所違背之法令及其具體內
    容；若係成文法以外之法則，應揭示該法則之旨趣，倘為司
    法院解釋，則為揭示該解釋之字號或其內容。如以行政訴訟
    法第237條之9第2項準用第236條之2第3項、第243條第2項所
    列各款情形為理由時，其上訴狀或理由書，應揭示合於該條
    項各款之事實。上訴狀或理由書如未依此項方法表明者，即
    難認為已對交通裁決事件之判決之違背法令有具體之指摘，
    其上訴自難認為合法。
二、緣上訴人駕駛000-00號營業貨櫃曳引車（下稱系爭汽車），
    於民國110年7月8日3時39分許行經國道三號南下72.1公里處
    ，因「汽車裝載貨物行經設有地磅處所5公里內路段未依號
    誌指示過磅者(載運雜物，未入龍潭南磅)」之違規行為，為
    內政部警政署國道公路警察局第六公路警察大隊(下稱國道
    六隊)當場攔停並填製掌電字第ZTYA40624號舉發違反道路交
    通管理事件通知單，予以舉發並由上訴人當場簽收，完成送
    達。上訴人於110年7月12日向被上訴人提出申訴，經國道六
    隊查證後於110年7月21日以國道警六交字第1106703132號函
    覆舉發並無不當。上訴人於110年8月2日至被上訴人場所到
    案辦理，上訴人遂於同日開立竹監裁字第50-ZTYA40624號違
    反道路交通管理事件裁決書，裁處上訴人罰鍰新臺幣9萬元
    整，並記違規點數2點。上訴人不服，提起行政訴訟，嗣經
    臺灣新竹地方法院以110年12月23日110年度交字第204號行
    政訴訟判決（下稱原審判決）駁回其訴，上訴人仍不服，遂
    提起本件上訴。
三、上訴意旨略以：上訴人駕駛系爭汽車經過上開時地時，因地
    磅站前方標示牌上方之雙黃燈號誌未閃爍指示上訴人進行過
    磅，因該號誌確屬故障而不是以正常方式（閃爍）運轉，導
    致上訴人無法辨別地磅站有無開磅。上開閃光號誌應屬特種
    閃光號誌，依道路交通標誌標線號誌設置規則第211條第2項
    、233條第3項之規定，應以閃爍方式而非以長亮方式告示用
    路人必須過磅，上訴人並不是強行逃避過磅之惡意違規等語
    。惟上訴人之上訴理由，已據原審當庭勘驗現場採證錄影光
    碟，確認現場狀況與員警職務報告內容相符，上訴人未依規
    定進入過磅站，並於原審判決詳細論斷其心證形成之理由及
    證據採納之取捨（原審判決第3至4頁），是上訴人之上訴理
    由無非係重申其於原審之主張，及以其歧異見解就原審認定
    事實、適用法律之職權行使，指摘其為不當，並就其於原審
    已提出而經原審判決審酌論斷且指駁不採之理由復執陳詞，
    自難認上訴人對原審判決之如何違背法令已有具體之指摘。
    揆諸首揭規定及說明，應認其上訴為不合法。
四、據上論結，本件上訴為不合法。依行政訴訟法第237條之9第
    2項、第236條之2第3項、第249條第1項前段、第104條、民
    事訴訟法第95條、第78條，裁定如主文。
中　　華　　民　　國　　111 　年　　4 　　月　　20　　日
　　　　　　　　　　臺北高等行政法院第三庭
                          　　審判長法  官　楊  得  君　
                             　　　 法  官　畢  乃  俊
                            　 　　 法  官　鄭　凱　文　
上為正本係照原本作成。
不得抗告。
中　　華　　民　　國　　111 　年　　4 　　月　　20　　日
　　　　　　　　　　　　　　　　　　書記官　吳　芳　靜